# 信托产品的分类及核算求助陈版主

提问人：wx_5e4be9225cf6 时间：2020-03-05 08:05:16
被审计单位购买了信托产品，该信托产品限定投资于香港上市的某一只股票，不保本也不保收益，不设固定期限，可以在信托期间赎回和申购,每个季度末，信托公司会有估值报告（估值报告中会显示净值）。
1 ）问题：该信托产品是属于可供出售金融资产还是交易性金融资产，依据是什么？

回答人：chenyiwei
在 2006 版的原金融工具准则下，如果打算短期内（不超过一年）出售或赎回的，则作为交易性金融资产；反之，拟长期持有的，作为可供出售金融资产。